臺灣新竹地方法院簡易庭小額民事判決　　96年度竹小字第35號
原　　　告　甲○○
被　　　告　曾禹文即安泰土木包工業
上當事人間請求損害賠償事件，本院於中華民國96年1月24日言
詞辯論終結，判決如下：
    主    文
原告之訴駁回。
訴訟費用新台幣壹仟元由原告負擔。
    事實及理由
一、原告主張：
    其於10年前以新台幣（下同）一百六十萬元購入門牌號碼新
    竹市○○路325號之房屋，民國94年12月間其開價一百六十
    萬元，欲將該房屋出售予隔壁房東之媳婦，該房東媳婦聽聞
    後表示同意，惟旋即離開，約十分鐘後回來卻表示其先生講
    一百五十萬元才願意接受，若是一百六十萬元則不願意購買
    ，雙方因而未能成交。嗣因被告在隔壁房子施工，造成原告
    前述房屋受損，原告向本院訴請損害賠償，兩造因而於95年
    3月17日在本院開調解庭，被告在調解庭時自陳上開一百五
    十萬元是其對隔壁房東媳婦講的。被告此一行為，致使該房
    東媳婦不願意以一百六十萬元購買上開房屋，造成原告十萬
    元之損害，為此訴請原告如數賠償。並聲明：
（一）被告應給付原告十萬元。
（二）訴訟費用由被告負擔。
二、被告則辯以：
    原告所說的隔壁房東媳婦，就是與被告有業務往來之會計師
    。該房東媳婦知悉被告從事建築土木業，便找被告幫其興建
    房屋。興建過程中，原告指稱造成鄰房損害，兩造遂於新竹
    市北區調解委員會調解，協調完成後被告方可繼續施工。詎
    嗣後原告又指稱二次施工造成其損害，因此95年3月17日兩
    造才至本院調解庭調解，被告想息事寧人，故同意以一萬八
    千元和解，並當場支付完畢，然調解過程中被告未曾自白其
    講過一百五十萬元之事。事實上，據該房東媳婦告知，原告
    開價一百六十萬元後，房東媳婦說要回去和先生商量，商量
    後對原告回價一百五十萬元，但原告就將大門關上了。若該
    房東媳婦果真曾經同意一百六十萬元成交但事後反悔，原告
    應該去問他們夫婦為何反悔，此與被告並不相干，況且，被
    告亦非買賣當事人，並無立場幫買方出意見，何況該房東媳
    婦與夫婿均是高知識份子，被告就算出意見，渠夫婦也不可
    能因此受到影響。
三、本院之判斷：
（一）原告主張94年12月間其與隔壁房東媳婦談定以一百六十萬
      元達成上開房屋之買賣合意，因被告對該房東媳婦講一百
      五十萬元，致使該房東媳婦事後僅願以一百五十萬元購買
      ，其損失十萬元一節，為被告所堅決否認，並以前詞置辯
      。查兩造先前確因施工糾紛，於95年3月17日在本院調解
      室調解，被告當場支付原告一萬八千元而調解成立，業經
      本院依職權95年度竹小調字第116號損害賠償卷宗查核無
      誤。惟依該日調解程序筆錄所示，兩造就上開房屋之買賣
      事宜或有無講一百五十萬元等並未提及，且經本院當庭詢
      問原告有何證據可以證明被告對房東媳婦講過一百五十萬
      元，原告答以：我猜想的到（見本院96年1月24日調解程
      序筆錄），然個人之猜想尚與事實有別，猜想是否確屬實
      情，需要證據以為憑證，惟原告對此並未再提出其他證據
      可供本院審酌，尚無從認定被告曾對該房東媳婦講過一百
      五十萬元。次按契約以負擔不動產物權之移轉、設定或變
      更之義務為標的者，應由公證人作成公證書；法律行為，
      不依法定方式者，無效；民法第166條之1第1項、第73條
      本文均規定甚明。是房屋之不動產物權買賣契約，須由公
      證人作成公證書，始能謂具備法定方式，若無，則契約無
      效。本件原告並未提出其與該房東媳婦簽立、並經公證之
      書面買賣契約，原告亦當庭表示其不賣上開房屋了（見同
      上調解程序筆錄），則縱令其等間曾有以價金一百六十萬
      元買賣之合意，但因不具備法定方式，仍不生契約效力，
      自無從據以認為原告因買方事後反悔降價而受有十萬元差
      價之損害。綜上，原告請求被告賠償損害，為無理由，應
      予駁回。
（二）本件係小額訴訟程序，爰依職權於判決時確定本件訴訟費
      用額。
四、結論：本件原告之訴為無理由，依民事訴訟法第436條之19
    第1項、第78條，判決如主文。
中　　華　　民　　國　　96　　年　　1 　　月　　31　　日
                  新竹簡易庭    法　官　李珮瑜
以上正本，係照原本作成。
如對本判決上訴，非以違背法令為理由不得為之，且須於判決送
達後20日內向本院提出上訴狀。
                                書記官　朱苑禎
中　　華　　民　　國　　96　　年　　1 　　月　　31　　日
